【裁判字號】    89,交上易,80
【裁判日期】    890516
【裁判案由】    過失傷害
【裁判全文】
臺灣高等法院臺南分院刑事判決             八十九年度交上易字第八號    Ｃ
      上  訴  人
      即  被  告  丙  ○  ○
右上訴人因被告過失傷害案件，不服臺灣臺南地方法院八十八年度交易字第三四○號
中華民國八十八年十一月十八日第一審判決（起訴案號：臺灣臺南地方法院檢察署八
十八年度偵字第一三八二號），提起上訴，本院判決如左：
      主      文
原判決撤銷。
丙○○從事業務之人，因業務上之過失傷害人，處有期徒刑月，如易科罰金，以
佰元折算壹日。緩刑年。
      事      實
一、丙○○係營業大貨車之司機，為從事駕駛業務之人，於民國八十八年七月十三日
    凌晨一時二十分許，駕駛車牌號碼ＸＬ－三七一號曳引車，沿省道台一線由南向
    北方向行駛，行至台南縣新營市○○路一三四號前時，本應注意車前狀況，並隨
    時採取必要之安全措施，而依當時客觀狀況，又無不能注意之情形，丙○○竟疏
    於注意，貿然行駛，致撞上未注意左右來車即貿然橫越該道路之丁○○，丁○○
    因之受有腦挫傷出血、右臂深部撕裂傷、腦震盪等傷害。丙○○於未被有偵查權
    之公務員或機關發覺其為犯嫌前，向警方報案自首坦承犯行，進而接受裁判。
二、案經丁○○之夫甲○○訴由臺南縣警察局新營分局報請臺灣臺南地方法院檢察署
    檢察官偵查起訴。
      理      由
一、訊據上訴人即被告丙○○對於右揭時地肇事之事實坦承不諱，核與告訴人丁○○
    之夫甲○○指訴節相符，並有道路交通事故調查報告表、現場照片附卷可稽。被
    害人丁○○確因本件車禍受傷，有診斷證明書一紙在卷可按。按汽車行駛時，駕
    駛人應注意車前狀況，並隨時採取必要之安全措施，道路交通安全規則第九十四
    條第三項定有明文。被告駕駛車輛行經上揭肇事路段時，應注意按上開道路交通
    安全規則之規定行車，以策安全，且依當時之天候、路況等客觀情狀，尚無不能
    注意之情形，乃被告竟疏於注意，貿然行駛，致撞上橫越道路之丁○○，以致肇
    事，被告之行為自應認為有過失。而其過失行為與被害人受傷間具有相當因果關
    係，事證已臻明確，被告犯行堪以認定。被告辯稱：伊於本件車禍，並無過失云
    云，非可採信。
二、核被告所為，係犯刑法第二百八十四條第二項前段之業務過失傷害罪。被告於犯
    罪未被有偵查犯罪職權之公務員或機關發覺其為犯嫌前，親自以行動電話打一一
    ○報警處理，業經前往處理車禍現場之台南縣警察局新營分局中正派出所警員乙
    ○○到庭證述屬實，應依刑法第六十二條前段之規定減輕其刑。
三、原審對被告予以論罪科刑，固非無見，惟查：被害人徒步行走，穿越道路未注意
    左右來車，為肇事主因，被告丙○○駕駛半聯結車，行經無號誌岔路口，未減速
    慢行，未注意車前狀況，為肇事次因，有本院於審理中送請台南區車輛行車事故
    鑑定委員會鑑定之八十九年三月七日該委員會南鑑字第八九○一七○號函附卷可
    按，原審未及酌據以論罪科刑，容有未洽，被告上訴意旨，否認犯罪，固非有
    理由，惟原判決既有可議，仍應由本院撤銷改判，爰審酌被告之品性、犯罪所生
    之危害及被告於本院審理時，已與被害人成立和解，有和解書乙紙附卷可按，又
    查被告雖曾於七十三年間因侵占罪經本院以七十四年上易字第一一八○號判處有
    期徒刑四月確定，於七十四年十一月十五日執行完畢，惟五年以內，未曾受有期
    徒刑以上之宣告，有台灣高等法院被告全國前案紀錄表乙紙在卷可憑，經此起訴
    審判，信無再犯之虞，本院認其刑罰以暫不執行為適當，乃併予宣告緩刑三年，
    以資惕勵。
據上論斷，應依刑事訴訟法第三百六十九條第一項前段、第三百六十四條、第二百九
十九條第一項前段，刑法第二百八十四條第二項前段、第六十二條、第七十四條第二
款、第四十一條，罰金罰鍰提高標準條例第一條前段、第二條，判決如主文。
本院經檢察官吳忠賢到庭執行職務。
中    華    民    國      八十九      年      五      月      十六    日
                                  臺灣高等法院臺南分院刑事第六庭
                                      審判長法官  林    金    村
                                            法官  顏    基    典
                                            法官  徐    宏    志
右正本證明與原本無異。
不得上訴。
                                      法院書記官  李    梅    菊
中    華    民    國      八十九      年      五      月     十七       日
附錄法條：
刑法第二百八十四條第二項：從事業務之人，因業務之過失傷害人者，處一年以下有
                          期徒刑、拘役或一千元以下罰金。


司法院資訊處製作；財團法人民間司法改革基金會備份。
